臺灣臺南地方法院民事判決　　　　　　　　94年度親字第66號
原　　　告　丙○○
被　　　告　乙○○
法定代理人　甲○○
上列當事人間請求確認親子關係存在事件，本院判決如下：
    主      文
原告之訴駁回。
訴訟費用由原告負擔。
    事實及理由
一、原告起訴主張：原告與甲○○於民國九十年間開始交往，並
    論及婚嫁，甲○○於九十三年一月十二日生下被告乙○○，
    嗣甲○○做完月子後，聲稱家中有要事需要其返家辦埋，順
    道準備結婚，故將被告交由原告撫育，詎甲○○離去後，即
    毫無信息，經原告電話聯繫催促，請甲○○盡速與原告結婚
    ，以便給被告一個完整的家庭，然甲○○再三推委，前半年
    時間，原告尚可以電話與甲○○取得聯繫，甲○○不知何故
    ，均隱匿其行蹤，並聲稱等其賺到金錢後，再來看被告，而
    自九十三年底後，原告即無法再聯絡到甲○○。如今被告已
    將二足歲，雖有原告及原告之母親、姊妹照顧，然而在法律
    上，兩造卻是陌生人關係，原告並非被告之監護人，尤其被
    告生病就醫、施打預防針時，均需要監護人簽章，原告卻需
    再三解釋，遇上好的醫護人員，體諒原告之窘境，法外施恩
    的就通融，若是依法辦理的醫護人員，原告實在無能為力，
    將來被告需入學時，更將面臨不知如何就學之問題，原告為
    此爰依民法第一千零六十五條第一項之規定，提起認領訴訟
    ，請求裁判兩造為親子關係等語。
二、按原告之訴，依其所訴之事實，在法律上顯無理由者，法院
    得不經言詞辯論，逕以判決駁回之，民事訴訟法第二百四十
    九條第二項定有明文。又按從子女出生日回溯第一百八十一
    日起至第三百零二日止，為受胎期間；妻之受胎，係在婚姻
    關係存續中者，推定其所生子女為婚生子女。前項推定，如
    夫妻之一方能證明妻非自夫受胎者，得提起否認之訴。但應
    於知悉子女出生之日起，一年內為之，民法第一千零六十二
    條第一項、第一千零六十三條定有明文。上開民法之規定，
    即屬婚生推定之規定，欲否認婚生推定者，須由夫妻之一方
    依民法第一千零六十三條第二項之規定提起否認子女之訴，
    在夫妻之一方提起否認子女之訴得有勝訴之確定判決前，無
    論何人皆不得為反於婚生推定之主張，自無許與妻通姦之男
    子出而認領之餘地（最高法院七十五年度台上字第二０七一
    號判例參照）。
三、查本件經本院依職權調取被告乙○○及其母親甲○○之戶籍
    謄本核閱，查得甲○○與訴外人蔡孟峰於八十九年六月十八
    日結婚，嗣於九十二年十二月二日離婚，而被告係於九十三
    年一月十二日生，故被告之受胎期間係在甲○○與蔡孟峰之
    婚姻關係存續中，被告乙○○依法推定為甲○○與蔡孟峰之
    婚生女，則揆諸前揭規定及判例意旨，於甲○○、蔡孟峰任
    何一方提起否認子女之訴獲得勝訴判決前，任何人不得為反
    於婚生推定之主張，而請求確認兩造間有親子關係存在，原
    告亦不得認領被告。從而，原告提起本件訴訟顯無理由，爰
    依民事訴訟法第二百四十九條第二項之規定，不經言詞辯論
    ，逕以判決駁回之。
四、據上論結，依民事訴訟法第二百四十九條第二項、第七十八
    條、第八十五條第一項前段，判決如主文。
中　　華　　民　　國　　94　　年　　12　　月　　14　　日
                  家事法庭 　 法　官　葉惠玲
以上為正本係照原本作成
如對本判決上訴，須於判決送達後20日內向本院提出上訴狀
中　　華　　民　　國　　94　　年　　12　　月　　14　　日
                              書記官　林靜慧
